# 请教陈版主，新金融工具准则相关问题

提问人：renpc0428 时间：2021-08-17 18:33:05
请教陈版主： 1 、执行新金融工具准则转换日，原先作为长期股权投资列报的政策性的非交易性股权投资是否可以作为会计政策变更，转换为指定其他权益工具投资并后续计量？
2 、其他权益工具投资，在后续计量过程中，出现满足重大影响或控制的情形，是否可以转换为长期股权投资？
前提是，上述两个是独立问题，并非操纵报表。

回答人：chenyiwei
1 、不论是新准则还是老准则，与长期股权投资准则之间的适用范围界限都是一样的，即有控制、共同控制或重大影响的，适用长期股权投资准则；无控制、共同控制和重大影响的，适用金融工具准则。对此建议先考虑这些投资在原准则下作为长期股权投资列报是否恰当。如果是，则不受金融工具准则转换影响，继续作为长期股权投资核算及列报；如果不是，则应首先在原准则下进行前期差错更正（例如调整到可供出售金融资产），再以更正后的原准则下会计处理为基础，进行新旧准则转换。
2 、可以，按照《企业会计准则第 2 号——长期股权投资（ 2014 年修订）》第十四条第一款规定进行衔接处理。

提问人：renpc0428 时间：2021-08-19 09:04:00
无论是长投准则和旧金融工具准则，对政策性的非交易性股权投资（政府引导的政策性投资）并没有明确的会计核算规定，企业暂时在长投科目下进行了列报，但新金融工具准则执行后，企业判断该交易的实质更符合其他权益工具投资的定义，这种不能算会计政策变更吗？原准则对可供出售金融资产的定义：“企业购入可供出售金融资产的目的是获取利息、股利或市价增值”，但是政策引导的非交易性投资并没有赋予上述功能。旧金融工具准则里面另外 3 类就更不符合政策性的非交易性股权投资的定义了。

回答人：chenyiwei
新旧准则下金融工具和长投准则适用范围的界限都是看有无控制、共同控制或重大影响。这一点并无区别。